【裁判字號】    95,訴,773
【裁判日期】    950614
【裁判案由】    毒品危害防制條例
【裁判全文】
臺灣高雄地方法院刑事判決               95年度訴字第773號
公  訴  人  臺灣高雄地方法院檢察署檢察官
被      告  甲○○
上列被告因毒品危害防制條例案件，經檢察官提起公訴（95年度
毒偵字第1297號）及移送併辦（95年度毒偵字第2583號），經本
院合議庭裁定由受命法官獨任進行簡式審判程序後，判決如下：
    主      文
甲○○連續施用第一級毒品，處有期徒刑柒月，扣案含有第一級
毒品海洛因成分之殘渣袋壹包（殘渣袋淨重零點壹柒公克），沒
收銷燬之。
    事  實
一、甲○○前於民國（下同）92年間，因施用毒品案件，經檢察
    官聲請本院以92年度毒聲字第1271號裁定施以觀察、勒戒後
    ，認有繼續施用毒品傾向，再經檢察官聲請本院以92年度毒
    聲字第1863號裁定令入戒治處所施以強制戒治，嗣於93年3
    月30日強制戒治期滿，於93年3 月31日釋放。詎甲○○仍未
    戒除毒癮，基於施用第一級毒品海洛因之概括犯意，自前揭
    強制戒治執行完畢釋放後5 年內之94年11月28日15時30分許
    起至95年3 月8 日22時許止，以平均每2 至3 日施用1 次之
    頻率，在其位於高雄市旗津區○○○路713 巷16號住處房間
    內，以將含有海洛因成分之白粉摻入香菸內抽吸之方式施用
    第一級毒品海洛因多次。嗣分別於(一)94年11月30日15時02分
    許，接受通知至高雄市政府警察局新興分局接受列管毒品人
    口採尿鑑驗後查獲；(二)於95年3 月11日11時30分許，在高雄
    市旗津區○○○路713 巷16號前，因甲○○騎乘機車未戴安
    全帽為警攔檢後，發現甲○○係列管毒品人口而同意員警搜
    索，為警扣得供甲○○施用之含有第一級毒品海洛因殘渣袋
    1 包（重0.17公克）並採集尿液送驗後查獲。
二、案經高雄市政府警察局鼓山分局移請臺灣高雄地方法院檢察
    署檢察官偵查起訴及移送併辦。
    理  由
一、(一)上揭犯罪事實，業據被告於本院審理時為有罪之陳述；(二)
    核與被告分別於94年11月30日15時2 分許、95年3 月11
    日13時1 分許為警查獲後警詢時所採集之尿液經分別送驗結
    果，均呈碼啡（為海洛因經人體代謝反應物）陽性反應相符
    ，此分別有長榮大學94年12月16日TRC 檢體編號：
    DD000000 0號確認報告（見高市警鼓分偵字第0940026346號
    卷第9 頁）、高雄市立凱旋醫院95年3 月27日轉碼編號
    A00000000 號尿液檢驗報告（見本院卷第48頁）A00000 000
    號尿液檢驗報告（見本院卷第61頁）；(三)又扣案殘渣袋，經
    送驗結果，確均含有第一級毒品海洛因成分，此分別有法務
    部調查局95 年5月16日調科壹字第220023168 號鑑定通知書
    （見本院卷第57頁）各1 紙在卷可稽；(四)又被告前於92年間
    ，因施用毒品案件，經檢察官聲請本院以92年度毒聲字第
    1271號裁定施以觀察、勒戒後，認有繼續施用毒品傾向，再
    經檢察官聲請本院以92年度毒聲字第1863號裁定令入戒治處
    所施以強制戒治，嗣於93年3 月30日強制戒治期滿，於93年
    3 月31日釋放之事實，亦有臺灣高等法院被告前案紀錄表及
    臺灣高雄地方法院檢察署刑案資料查註紀錄表在卷足參，是
    本件被告甲○○於強制戒治執行完畢釋放後5 年內再犯本件
    施用毒品之犯行事證明確，應依法論科。
二、(一)查海洛因係毒品危害防制條例第2 條第2 項第1 款明定之
    第一級毒品，本件被告甲○○前因施用毒品，經強制戒治執
    行完畢釋放後，5 年內再犯本件犯行，核其所為係犯毒品危
    害防制條例第10條第1 項之施用第一級毒品罪。被告持有第
    一、二級毒品之行為已為其施用之高度行為所吸收，不另論
    罪。(二)被告多次施用第一級毒品海洛因之犯行，時間緊接、
    方法相同，觸犯構成要件相同之罪，顯係基於概括犯意為之
    ，為連續犯，依刑法第56條之規定，以一罪論並加重其刑。
    又檢察官僅就被告於94年11月30日15時2 分許回溯24小時內
    某時之施用第一級毒品犯行起訴，惟其餘部分（含移送併辦
    之95年度毒偵字第2583號）與起訴事實具有連續犯之裁判上
    一罪關係，為起訴效力所及，本院自得一併審理。(三)爰審酌
    被告前經觀察、勒戒、強制戒治，竟仍不知悔改，且長期施
    用毒品，顯無戒癮之意，惟其行為尚未危害他人及其犯後坦
    承犯行，態度尚稱良好等一切情狀，分別量處如主文所示之
    刑，並定其應執行刑。(四)扣案含有第一級毒品海洛因成分之
    殘渣袋1 包（重0.17公克），業據被告於本院審理時坦承均
    係供其為本案施用第一級毒品海洛因所用（見本院卷第62頁
    ），且上開殘渣袋經法務部調查局鑑定亦無法析離殘渣與空
    包裝袋之重量（見本院卷第57頁附法務部調查局95 年5月16
    日調科壹字第220023168 號鑑定通知書），是應依毒品危害
    防制條例第18條第1 項前段之規定，沒收銷燬之。至於送驗
    耗費之海洛因部分，既已滅失不存在，自無宣告沒收銷燬之
    必要。
據上論斷，應依刑事訴訟法第299條第1項前段、第273條之1，毒
品危害防制條例第10條第1 項、第18條第1 項前段，刑法第11條
、第56條，判決如主文。
本案經檢察官乙○○到庭執行職務
中    華    民    國    95    年    6     月    14    日
                  刑事第十一庭  法  官  楊智守
以上正本證明與原本無異。
如不服本判決，應於判決送達後10日內，向本院提出上訴狀。
中    華    民    國    95    年    6     月    14    日
                                書記官  劉音利
附錄本案論罪科刑法條：
毒品危害防制條例第10條
施用第1級毒品者，處6月以上5年以下有期徒刑。
施用第2級毒品者，處3年以下有期徒刑。


司法院資訊處製作；財團法人民間司法改革基金會備份。
